【裁判字號】    98,訴緝,10
【裁判日期】    981014
【裁判案由】    毒品危害防制條例等
【裁判全文】
臺灣臺東地方法院刑事判決              98年度訴緝字第10號
公  訴  人  臺灣臺東地方法院檢察署檢察官
被      告  乙○○
                    號
                    (另案於臺灣屏東監獄執行中)
            丙○○
                      巷86號.
                    (另案於臺灣高雄監獄執行中)
上列被告因竊盜等案件，經檢察官提起公訴（98年度偵字第153
、263號、98年度毒偵字第57號），本院依簡式審判程序，判決
如下：
    主  文
乙○○犯攜帶兇器竊盜罪，累犯，處有期徒刑捌月，扣案之T型
扳手貳支沒收。又犯結夥竊盜罪，共柒罪，均累犯，各處有期徒
刑捌月。應執行有期徒刑參年拾月，扣案之T型扳手貳支沒收。
丙○○施用第一級毒品，累犯，處有期徒刑捌月。又犯結夥竊盜
罪，共柒罪，均累犯，各處有期徒刑捌月。應執行有期徒刑參年
拾月。
    犯罪事實及證據
一、本件被告乙○○及丙○○所犯係死刑、無期徒刑、最輕本刑
    為3年以上有期徒刑以外之罪，其於準備程序中就被訴事實
    為有罪之陳述，經告以簡式審判之意旨，本院合議庭認為適
    宜適用簡式審判程序而依刑事訴訟法第273條之1第1項規定
    ，裁定由受命法官獨任進行簡式審判程序，合先敘明。
二、本案犯罪事實及證據除引用如附件檢察官起訴書之記載外，
    起訴書犯罪事實欄第9行補充記載「持自備之鑰匙1把」，並
    補充被告乙○○及丙○○於本院準備程序及審理中之自白為
    證據。
三、核被告乙○○所為，係犯刑法第321條第1項第3款攜帶兇器
    竊盜罪及同法第321條第1項第4款之結夥竊盜罪。被告丙○
    ○所為，係犯刑法第321條第1項第4款之結夥竊盜罪及毒品
    危害防制條例第10條第1項施用第一級毒品罪。被告丙○○
    施用海洛因前持有該毒品之低度行為，應為嗣後施用之高度
    行為所吸收，不另論罪。被告乙○○、丙○○就犯結夥竊盜
    罪部分，與同案被告龔保峰，有犯意聯絡及行為分擔，應論
    以共同正犯。被告乙○○所犯攜帶兇器竊盜罪及7次結夥竊
    盜罪間及被告丙○○所犯施用第一級毒品罪及7次結夥竊盜
    罪間，犯意各別，行為互殊，均應予分論併罰。被告乙○○
    前因因施用毒品案件，經法院以94年度訴字第3296號判決應
    執行有期徒刑1年2月確定；又因施用毒品案件，經法院以95
    年度訴字第1396號判決應執行有期徒刑2年確定；另因竊盜
    案件，經法院以95年度簡字第1922號判處拘役50日確定；且
    因竊盜、贓物案件，經法院以95年度簡字第4679號判決應執
    行有期徒刑8月確定，上開各案接續執行，因縮刑、減刑，
    於97年8月15日假釋出監，於97年9月24日假釋期滿未經撤銷
    視為執行完畢，有臺灣高等法院被告前案紀錄表在卷足憑，
    其於5年內故意再犯本件有期徒刑以上之各罪，均為累犯，
    應各依刑法第47條第1項之規定加重其刑。再被告丙○○前
    因詐欺、贓物、竊盜、毒品案件，分別經法院判處有期徒刑
    3月、3月、5月、8月確定，於95年10月12日有期徒刑執行完
    畢，有臺灣高等法院被告前案紀錄表在卷足憑，其於5年內
    故意再犯本件有期徒刑以上之各罪，均為累犯，應各依刑法
    第47條第1項之規定加重其刑。爰審酌被告2人均值青壯之年
    ，不思以正當方式取得財物，竟為吸食毒品，而竊取他人之
    物，侵害他人之財產安全，造成被害人受有財產損失，惡性
    非輕，另被告丙○○不知戒除毒品，復犯本案施用第一級毒
    品海洛因犯行，惟斟酌被告二人犯後均坦承犯行，態度良好
    ，及被告二人之生活狀況、品行、智識程度等一切情狀，分
    別量處如主文所示之刑，並定應執行刑。扣案之T型扳手2支
    ，係被告乙○○供本案犯罪所用之物，且係被告乙○○所有
    ，業據被告乙○○供承在卷，應依刑法第38條第1項第2款之
    規定宣告沒收。再扣案之注射針筒12支、計算機1台及燈泡1
    個，非屬被告丙○○所有，又非違禁物，爰不為沒收之諭知
    。
據上論斷，應依刑事訴訟法第273條之1第1項、第299條第1項前
段、第310條之2、第454條，毒品危害防制條例第10條第1項，刑
法第11條前段、第28條、第321條第1項第3款、第4款、第47條第
1項、第38條第1項第2款、第51條第5款，刑法施行法第1條之1第
1項、第2項前段規定，判決如主文。
本案經檢察官甲○○到庭執行職務。
中    華    民    國    98    年    10    月    14    日
                  刑事第四庭    法  官  馬培基
以上正本證明與原本無異。
如不服本判決應於收受本判決後10日內向本院提出上訴書狀；上
訴書狀應敘述具體理由。未敘述上訴理由者，應於上訴期間屆滿
後20日內向本院補提理由書狀（均須按他造當事人之人數附繕本
）。「切勿逕送上級法院」。
                                書記官  尹玉琪
中    華    民    國    98    年    10    月    14    日
附錄論罪科刑法條全文：
中華民國刑法第321條
（加重竊盜罪）
犯竊盜罪而有左列情形之一者，處六月以上、五年以下有期徒刑
：
一、於夜間侵入住宅或有人居住之建築物、船艦或隱匿其內而犯
之者。
二、毀越門扇、牆垣或其他安全設備而犯之者。
三、攜帶兇器而犯之者。
四、結夥三人以上而犯之者。
五、乘火災、水災或其他災害之際而犯之者。
六、在車站或埠頭而犯之者。
前項之未遂犯罰之。
毒品危害防制條例第10條
施用第一級毒品者，處 6 月以上 5 年以下有期徒刑。
施用第二級毒品者，處 3 年以下有期徒刑。


司法院資訊處製作；財團法人民間司法改革基金會備份。
